【裁判字號】    89,交上易,46
【裁判日期】    890331
【裁判案由】    業務過失傷害
【裁判全文】
臺灣高等法院高雄分院刑事判決          八十九年度交上易字第四六號
    上訴人
    即被告  乙○○
右上訴人因業務過失傷害案件，不服臺灣屏東地方法院八十八年度交易字第二一七號
中華民國八十九年一月十一日第一審判決（起訴案號：臺灣屏東地方法院檢察署八十
八年度偵字第二六０一號），提起上訴，本院判決如左：
      主      文
上訴駁回。
乙○○緩刑貳年。
      事實及理由
一、本案經本院審理結果，認原審判決之認事用法及量刑，均無不當，應予維持，並
    引用原審判決書所記載之事實證據及理由。
二、上訴人即被告乙○○上訴意旨雖又指稱：原審判決量刑過重云云。
三、惟查，被告所犯刑法第二百八十四條第二項之業務過失傷害罪，其最高法定刑為
    一年以下有期徒刑，原判決量處被告拘役伍拾玖日，如易科罰金，以參佰元折算
    壹日，係屬低度之刑，並無過重之嫌。上訴意旨以量刑過重指摘原判決不當，為
    無理由，應予駁回。
四、又查，被告末曾受有期徒刑以上刑之宣告，有本院被告全國前案紀錄表可憑，被
    告因過失傷害而受刑之宣告，應知警惕當無再犯之虞，本院認所宣告之刑，以暫
    不執行為適當，併予宣告緩刑貳年。
據上論斷，應依刑事訴訟法第三百六十八條、第三百七十三條，刑法第七十四條第一
款，判決如主文。
本案經檢察官陳國全到庭執行職務。
中    華    民    國        八十九      年      三      月    三十一    日
                              臺灣高等法院高雄分院刑事第五庭
                                  審判長法官  吳水木
                                        法官  陳朱貴
                                        法官  洪慶鐘
右正本證明與原本無異。
不得上訴。
                                      書記官  陳金卿
中    華    民    國        八十九      年      四      月      六      日
                                                                      Ｈ
附件
臺灣屏東地方法院刑事判決                        八十八年度交易字第二一七號
    公  訴  人  臺灣屏東地方法院檢察署檢察官
    被      告  乙○○  女  三十五歲（民國○○○年○○月○○日生）
                        住屏東縣東港鎮○○里○○街二二巷十一號
                        身分證統一編號：Ｒ二二二九四三四號
右列被告因業務過失傷害案件，經檢察官提起公訴（八十八年度偵字第二六０一號）
，本院判決如左：
    主  文
乙○○從事業務之人，因業務上之過失傷害人，處拘役伍拾玖日，如易科罰金，以參
佰元折算壹日。
    事  實
一、乙○○以駕駛自用小貨車載運水果販售為業，駕駛為其附隨業務，為從事業務之
    人，其於民國八十八年二月六日十四時十分許，駕駛車牌號碼ＶＣ─三八八三號
    自用小貨車行駛於屏東縣麟洛鄉○○路，於至該路六一九號「克利門特餐廳」前
    ，欲右轉進入該餐廳之停車場時，其原應注意汽車行駛至交岔路口時，轉彎車輛
    應讓直行車輛先行之規定，而依當時情形，又無不能注意之情事，竟疏於注意，
    於見該餐廳停車場前之紅綠燈為綠燈（公訴人誤為無號誌）即逕行突然右轉；適
    甲○○騎乘車號ＰＣＹ─０四五號重型機車，在其右後方之慢車道行駛，見狀煞
    車不及而撞上乙○○車輛之右側車門後人車倒地，因而受有頭部外傷、多處挫裂
    擦傷、牙齒脫落及嘴唇裂傷等傷害。乙○○見肇事即以電話報警自首，並將甲○
    ○送醫治療。
二、案經甲○○訴由屏東縣警察局屏東分局移送屏東台灣地法院檢察署檢察官偵查起
    訴。
    理  由
一、訊據被告乙○○固坦承於上開時、地車禍肇事之事實，惟矢口否認有過失，辯稱
    ：其當時是綠燈右轉，係告訴人甲○○速度太快始自後撞上其自小貨車云云。經
    查，被告上揭肇事過程，業據告訴人指述在卷；被告並自承於右轉前有看後視鏡
    ，但並未看見告訴人之機車等語，其未適時發現是否有直行車輛在後足見；此外
    並有道路交通事故調查報告表及所附之現場相片四幀，被告及告訴人於本院審理
    中提出之現場照片，告訴人之診斷證明書二紙附卷可佐。
二、按汽車行駛至交岔路口，轉彎車輛應讓直行車輛先行，道路交通安全規則第一百
    零二條第一項第六款定有明文。被告駕車原應注意上述規定，且依當時路況，又
    無不能注意之情形，竟疏未注意即逕行右轉而肇事致人受傷，其有過失至為灼然
    。且本件車禍經公訴人送台灣省高屏澎區車輛行車事故鑑定委員會及台灣省車輛
    行車事故覆議鑑定委員會鑑定，均同此認定，有該二鑑定委員會八十八年五月十
    四日高屏澎鑑字第０四五三號函及八十八年十一月五日府覆議字第八八０八二三
    號函之鑑定意見書可稽。被告雖辯稱其當時是綠燈右轉，係告訴人自後撞上其自
    小貨車云云，惟告訴人亦同屬綠燈，係直行車輛，且其車述只為四十至五十公里
    ，並未超速，業據告訴人指明，被告應負本件之過失責任自明。又告訴人係因被
    告之過失駕駛行為受傷，二者間自具有相當因果關係。被告犯行，事證明確，足
    以認定。
三、被告以駕駛自用小貨車載運水果販售為業，駕駛為其附隨業務，為從事業務之人
    ，核其所為，係犯刑法第二百八十四條第二項前段之業務過失傷害罪。其於肇事
    後即以電話報警自首，並接受裁判，並據其於警訊時供明在卷，應依自首之規定
    減輕其刑。茲審酌被告前開過失程度非輕，告訴人所受傷勢亦非輕微，尚未與告
    訴人達成和解，肇事後報警自首，並將告訴人送醫之犯後態度等一切情狀，爰量
    處如主文所示之刑，並諭知如易科罰金之折算標準。
據上論斷，應依刑事訴訟法第二百九十九條第一項前段，刑法第二百八十四條第二項
前段、第四十一條、第六十二條前段，罰金罰鍰提高標準條例第一條前段、第二條，
判決如主文。
中      華      民      國    八十九    年      一      月      十一    日
                                    臺灣屏東地方法院交通法庭
               法  官  郭  文  通
右判決正本證明與原本無異。
對於本判決如有不服應於收受送達後十日內向本院提出上訴書狀上訴於台灣高等法院
高雄分院並按他造當事人之人數附具繕本。
                                        書記官  洪  榮  華
中      華      民      國    八十九    年      一      月     十二     日
附錄本判決論罪之法條：
刑法第二百八十四條第二項：從事業務之人，因業務上之過失傷害人者，處一年以下
有期徒刑、拘役或一千元以下罰金。致重傷者，處三年以下有期徒刑、拘役或二千元
以下罰金。


司法院資訊處製作；財團法人民間司法改革基金會備份。
